【裁判字號】    97,易,1573
【裁判日期】    970728
【裁判案由】    竊盜
【裁判全文】
臺灣板橋地方法院刑事判決              97年度易字第1573號
公  訴  人  台灣板橋地方法院檢察署檢察官
被      告  乙○○
上列被告因竊盜案件，經檢察官提起公訴（九十七年度偵字第一
一五八八號），本院判決如下：
    主      文
乙○○竊盜，累犯，處有期徒刑肆月，如易科罰金，以新台幣壹
仟元折算壹日。
    事      實
一、乙○○前曾於民國九十二年間，因竊盜案件，經本院以九十
    二年度簡字第三四一七號判決處有期徒刑二月確定，於九十
    三年五月二十日縮刑期滿執行完畢。詎仍不知警惕，於九十
    六年五月七日上午五時三十分許，途經台北縣板橋市○○○
    路亞東紀念醫院急診室前方路段，見甲○○所有之車號５２
    ９─ＣＭ號營業小客車之鑰匙未拔，且無人看管、車門未鎖
    ，認有機可乘，竟基於意圖為自己不法所有之犯意，徒手侵
    入竊取該車，得手後供己代步使用，再停放於其位於台北縣
    土城市○○路三一巷住處附近之永豐路二０二巷二弄二號前
    。嗣經甲○○報警處理，於同日下午六時二十分許，在前開
    處所警員尋獲該車，經採集該車副駕駛座踏板上飲料罐之吸
    管上ＤＮＡ檢體，鑑驗結果與乙○○之ＤＮＡ相符，始查悉
    上情。
二、案經甲○○訴由台北縣政府警察局土城分局報告台灣板橋地
    方法院檢察署檢察官偵查起訴。
    理      由
一、本案認定犯罪事實所用之證據，除證人甲○○、丙○○於本
    院審理時具結之證言，依法有證據能力外，其餘證據（包含
    被告乙○○於警詢及偵查時之供述、ＤＮＡ採證紀錄、鑑定
    報告、查獲照片、贓物認領保管單等）經檢察官、被告於本
    院審理時同意將該等證據資料列為證據調查，本院審酌上開
    證據資料作成時之情況，並無不適當之情形，且證據力並未
    明顯偏低，依刑事訴訟法第一百五十九條之五第一項規定，
    均應具有證據能力。
二、訊據被告矢口否認有何竊盜犯行，辯稱：我沒有偷，我舅舅
    丙○○可以幫我作證，當時我跟他一起工作云云。
三、本院查：
（一）上揭有關證人甲○○所有之系爭營業小客車，如何於前開
      時、地遭竊，嗣為警循線查獲等事實，業據證人甲○○於
      本院審理時證述明確，復有查獲照片、贓物認領保管單等
      件為證，是系爭５２９─ＣＭ號營業小客車確實於九十六
      年五月七日上午遭竊，嗣於同日下午六時許尋獲等情，應
      堪認定。
（二）而系爭車輛為警尋獲時，經警採集該車副駕駛座踏板上飲
      料罐之吸管上ＤＮＡ檢體，鑑驗結果與被告之ＤＮＡ相符
      等情，有台北縣政府警察局土城分局ＤＮＡ採證紀錄、內
      政部警政署鑑定報告等件為證，是系爭失竊營業小客車上
      ，確實採得被告之ＤＮＡ，亦堪認定。
（三）又該飲料罐、吸管並非車主甲○○所有，且在失竊前並無
      該等飲料罐、吸管之事實，業據證人甲○○於本院審理時
      證述明確，審酌證人甲○○雖係該營業小客車之車主，惟
      於失竊當日報警處理後已尋獲該車，且與被告素不相識、
      並無怨隙，當無甘冒偽證罪責誣指被告之理，是其證述應
      屬真實可信，堪認被告確有行竊該車犯行無訛。
（四）另警方查獲系爭自小客車之地點為台北縣土城市○○路二
      ０二巷二弄二號前，與被告位於台北縣土城市○○路三一
      巷一二號五樓之住處相近，顯見被告係為代步使用，而在
      醫院前竊取鑰匙未拔、無人看管之計程車，具有為自己不
      法所有之意圖甚明。
（五）被告雖辯稱：我沒有偷，我舅舅丙○○可以幫我作證，當
      時我跟他一起工作云云。惟證人丙○○於本院審理時到庭
      結證稱：我是被告的舅舅，被告沒有工作就會來找我，我
      的工作時間是七點多起床到工地大約八點，沒有上午五點
      多跟被告在一起過等語。而本案系爭營業小客車失竊時間
      為上午五時三十分許，是證人丙○○之證述，尚不足為被
      告有利之認定。被告前開所辯，核與事證不符，顯係事後
      卸責避就之詞，不足採信。
（六）綜上所述，本案事證明確，被告犯行，洵堪認定。
四、核被告所為，係犯刑法第三百二十條第一項之竊盜罪。查被
    告有如前所述之前案紀錄，於九十三年五月二十日執行完畢
    ，有台灣高等法院被告前案紀錄表在卷可稽，其於受徒刑之
    執行完畢後，五年以內故意再犯本案有期徒刑以上之罪，為
    累犯，應依刑法第四十七條第一項規定加重其刑。
五、爰審酌被告之素行不佳，犯罪之動機、目的均僅為一己之私
    利，犯罪所生危害非鉅，業經追回失物返還被害人，及犯罪
    後之態度等一切情狀，量處如主文所示之刑，並諭知如易科
    罰金之折算標準，以示懲儆。
據上論斷，應依刑事訴訟法第二百九十九條第一項前段，刑法第
三百二十條第一項、第四十七條第一項、第四十一條第一項前段
，刑法施行法第一條之一第一項、第二項前段，判決如主文。
本案經檢察官彭聖斐到庭執行職務。
中    華    民    國    97    年    7     月    28    日
                  刑事第六庭  法  官  林鈺琅
以上正本證明與原本無異。
如不服本判決應於送達後10日內向本院提出上訴狀。
                              書記官  林蔚然
中    華    民    國    97    年    7     月    28    日
附錄本案論罪科刑法條全文：
刑法第320 條：
  意圖為自己或第三人不法之所有，而竊取他人之動產者，為竊
  盜罪，處五年以下有期徒刑、拘役或五百元以下罰金。
  意圖為自己或第三人不法之利益，而竊佔他人之不動產者，依
  前項之規定處斷。
  前二項之未遂犯罰之。


司法院資訊處製作；財團法人民間司法改革基金會備份。
